---
title: "TP1grupo11"
author: "Valeria Sosa"
output: html_document
---


```{r setup, include=FALSE}
knitr::opts_chunk$set(echo = TRUE)
# Cargar los paquetes necesarios acá
library(readr)
library(dplyr)
library(ggplot2)
```


## Introducción
El Registro Mi Pyme es voluntario, el mismo permite obtener a los contribuyentes un Certificado Pyme que los caracteriza como Micro, Pequeña o Mediana Empresa segun los parametros establecidos por AFIP y a su vez acceder a determinados beneficios. Para poder obtener el certificado es necesario contar con las presentaciones impositivas de los ultimos tres ejercicios al dia.
Los datos fueron publicados por el Minsiterio de Desarrollo Productivo y su actualizacion es trimestral. El link de acceso a los datos es el siguiente: https://datos.produccion.gob.ar/dataset/registro-mipyme
El registro utilizado es el correspondiente al 09-05-2022


## Exploración de los datos


```{r}
# Código para cargar o leer los datos
registro_mipyme <- read_csv("datos/registro_mipyme_09-05-2022.csv")

```



```{r}
# Cödigo de R acá 
# Agregá más bloques según sea necesario
```



## Hipótesis


