---
title: "TP1grupo11"
author: "Valeria Sosa"
output: html_document
---


```{r setup, include=FALSE}
knitr::opts_chunk$set(echo = TRUE)
# Cargar los paquetes necesarios acá
library(readr)
library(dplyr)
library(ggplot2)
```


## Introducción
El Registro Mi Pyme es voluntario, el mismo permite obtener a los contribuyentes un Certificado Pyme que los caracteriza como Micro, Pequeña o Mediana Empresa (tramo 1 o tramo 2) segun los parametros establecidos por AFIP y a su vez acceder a determinados beneficios. Para poder obtener el certificado es necesario contar con las presentaciones impositivas de los ultimos tres ejercicios al dia.
Los datos fueron publicados por el Minsiterio de Desarrollo Productivo y su actualizacion es trimestral. El link de acceso a los datos es el siguiente: https://datos.produccion.gob.ar/dataset/registro-mipyme
El registro utilizado es el correspondiente al 09-05-2022
De forma adicional se agrega la descripcion del Nomenclador de AFIP para los codigos de la variable "CLAE6", el archivo se descargo del siguiente sitio:
https://serviciosweb.afip.gob.ar/genericos/nomencladorActividades/index.aspx

## Exploración de los datos

```{r}
# Cargamos los datos del Registro Pyme y el Nomenclador de AFIP
registro_mipyme <- read_csv("datos/registro_mipyme_09-05-2022.csv")
```
```{r}
CLAE_NOMENCLADOR_AFIP <- read_delim("datos/ACTIVIDADES_ECONOMICAS_F883.txt", 
    delim = ";", escape_double = FALSE, trim_ws = TRUE)

```


```{r}
# Cödigo de R para ver la estructura de los datos
# Podemos observar que cinco variables son numericas, dos variables de tipo fecha y cuatro de tipo caracter. 
str(registro_mipyme)
str(CLAE_NOMENCLADOR_AFIP)
```

```{r}
# Las variables de texto conviene convertirlas a factores para poder hacer un analisis de las mismas.
registro_mipyme$Regimen_Tributario <-as.factor (registro_mipyme$Regimen_Tributario)
registro_mipyme$Categoria <-as.factor (registro_mipyme$Categoria)
registro_mipyme$Sector <-as.factor (registro_mipyme$Sector)
registro_mipyme$Provincia <-as.factor (registro_mipyme$Provincia)
```

```{r}
#hacemos lo mismo con el archivo "CLAE_NOMENCLADOR" y convertimos a numero el Codigo de Actividad
CLAE_NOMENCLADOR_AFIP$COD_ACTIVIDAD_F883<-as.numeric(CLAE_NOMENCLADOR_AFIP$COD_ACTIVIDAD_F883)
CLAE_NOMENCLADOR_AFIP$DESC_ACTIVIDAD_F883<-as.factor(CLAE_NOMENCLADOR_AFIP$DESC_ACTIVIDAD_F883)
CLAE_NOMENCLADOR_AFIP$DESCL_ACTIVIDA_F883<-as.factor(CLAE_NOMENCLADOR_AFIP$DESCL_ACTIVIDA_F883)
```

```{r}
# Analizamos ahora el numero de ocurrencias de las variables Regimen Tributario, Categoria, Sector, Provincia y certificado vigente, podemos utilizar la funcion table o summary.
summary(registro_mipyme$Regimen_Tributario)
summary (registro_mipyme$Categoria)
table (registro_mipyme$Sector)
table (registro_mipyme$Provincia)
table (registro_mipyme$Vigente)
```


```{r}
#Podemos convertir esas frecuencias en porcentaje
prop.table (table(registro_mipyme$Regimen_Tributario))*100
prop.table (table (registro_mipyme$Categoria))*100
prop.table (table (registro_mipyme$Sector))*100
prop.table (table (registro_mipyme$Provincia))*100

```

```{r}
# Ahora vamos a analizar las Categorias de Pymes por Provincia

table (registro_mipyme$Categoria,registro_mipyme$Provincia)
```

```{r}
# Ahora vamos a analizar las Categorias de Pymes por Sector

table (registro_mipyme$Categoria,registro_mipyme$Sector)
```
```{r}
#A continuacion vamos a analizar las Categorias de Pymes por Regimen Tributario

table (registro_mipyme$Categoria,registro_mipyme$Regimen_Tributario)
```
```{r}
#Ahora vamos a analizar algunas variables para la provincia de Buenos Aires
PymesBsAs <- filter(registro_mipyme,Provincia== "BUENOS AIRES")
table(PymesBsAs$Categoria,PymesBsAs$Regimen_Tributario)
table(PymesBsAs$Categoria,PymesBsAs$Sector)
```


```{r}
# Calculamos algunas medidas para las siguientes muestras. Se puede observar que en el caso del nomenclador la muestra no esta sesgada, en cambio el Registro Mi Pyme y el analisis para Bs As se encuentra sesgada a la derecha, es decir que las actividades se concentran hacia los codigos de la derecha.
summary(CLAE_NOMENCLADOR_AFIP$COD_ACTIVIDAD_F883)
summary(PymesBsAs$CLAE6)
summary(registro_mipyme$CLAE6)
```


```{r}
#Calculamos algunas medidas
la moda 
```



## Hipótesis
#En un regimen inflacionario como el actual -con proyecciones por arriba del 70% - las micropymes podrian ver reducidos sus beneficios al pasar a ser pequeñas.
